最高法院刑事判決　　　　　　　　　　　　　　　八十六年度台上字第六九三五號
　　上　訴　人　乙○○　男　　.
　　　　　　　　甲○○　男　　.
右上訴人等因偽造文書案件，不服台灣高等法院中華民國八十五年十一月六日第二審
更審判決（八十五年度上更(一)字第三四三號，起訴案號：台灣台北地方法院檢察署八
十四年度偵字第二二四四號），提起上訴，本院判決如左：
    主  文
原判決關於甲○○部分撤銷，發回台灣高等法院。
其他上訴駁回。
    理  由
甲、上訴人乙○○部分：
按刑事訴訟法第三百七十七條規定：上訴於第三審法院，非以判決違背法令為理由，
不得為之。是提起第三審上訴，應以原判決違背法令為理由，係屬法定要件，且必須
依據卷內資料為具體之指摘，並足據以辨認原判決已具備違背法令之形式，始屬相當
。本件原判決綜合上訴人乙○○之自白，被害人羅建中、張海城及證人陳弘仁、張貞
慧之指證，及訂貨單、出貨單、支票、贓物領據等書證，判斷審酌，認其犯行明確，
因而撤銷第一審之不當判決，依牽連犯規定，論處乙○○共同連續行使偽造私文書之
罪刑，已詳述憑以認定之證據及理由，從形式上觀察，原判決此部分尚無違背法令之
情形存在。乙○○之上訴意旨置其自白及原判決之明確論斷說明於不顧，竟就原審採
證認事職權合法行使及判決理由已經詳加說明之事項，全憑己見，漫事為事實上爭執
，揆之首揭說明，其上訴不合法定要件，應自程序上駁回。
乙、上訴人甲○○部分：
按牽連犯、連續犯等裁判上一罪之案件，檢察官雖僅就其中一部分犯罪事實起訴，其
效力應及於全部，法院應依審判不可分法則，就未經起訴之他部分犯罪事實併同審理
，否則即有已受請求事項未為判決之違法。本件上訴人甲○○部分，檢察官之起訴書
雖僅就民國八十三年十一月間，與乙○○、黃界添（黃某另案審理）三人，共同意圖
為自己不法所有，由黃界添出面向被害人羅建中分租辦公室並提出其在中國信託商業
銀行新莊分行之甲存支票帳戶，所領用之空白支票，騙取羅建中經營之羅格文化事業
有限公司之營利事業登記證及公司印章，以籌設羅格電腦公司為詞，冒名「張海城」
，以其係該公司職員名義，向其他電腦廠商，詐購電腦零件後，以上開帳戶之支票交
付出賣人，遂行詐欺等事實。此與甲○○在八十三年十一月間之同一期間內，冒用「
許朝明」名義向翁頌榮分租辦公室，偽造「許朝明」名義之申請書，向中華電信股份
有限公司北區分公司申請按裝000－0000、000－0000號電話等事實，
先後二次之犯行，均係以分租辦公室，冒用他人名義，偽造私文書之方法犯罪，手法
相同，時間密接，顯係基於一個概括之犯意為之，應成立連續犯，此有台灣台北地方
法院檢察署八十六年度偵字第一二一七三號卷可按。後一事實起訴書雖未記載，因與
起訴部分，有連續犯裁判上一罪之關係，為公訴效力所及，依上開說明，亦為起訴範
圍，原判決竟疏未併同審判，即屬刑事訴訟法第三百七十九條第十二款規定之已受請
求事項未予判決之違法。甲○○之上訴意旨對原審採證認事職權行使事項，任意指摘
，固無理由，但法律適用之當否，為本院得依職權調查之事項，原判決此部分既有上
開違法情事，自屬難以維持，應認原判決此部分仍有發回更審之原因。
據上論結，應依刑事訴訟法第三百九十五條前段、第三百九十七條、第四百零一條，
判決如主文。
中      華      民      國    八十六    年     十一     月    二十七    日
                              最高法院刑事第六庭
                                  審判長法官  黃  劍  青
                                        法官  劉  敬  一
                                        法官  林  增  福
                                        法官  邵  燕  玲
                                        法官  張  清  埤
      右正本證明與原本無異
                                              書  記  官
中      華      民      國    八十六    年     十二     月      四      日
                                                                      Ｚ
